臺灣屏東地方法院刑事判決　　　　　　　　　　　　　九十一年度訴字第七九六號
　　公　訴　人　臺灣屏東地方法院檢察署檢察官
　　被　　　告　乙○○
　　指定辯護人　本院公設辯護人　甲○○
右列被告因違反毒品危害防制條例案件，經檢察官提起公訴（九十一年度偵字第二五
八八號），本院判決如左：
    主  文
乙○○共同運輸第一級毒品，處有期徒刑拾年，免其全部刑之執行。
海洛因壹包（毛重約五八點五九公克）沒收銷燬之。
    事  實
一、乙○○於民國八十年七月二十九日由台灣出境前往泰國從事貿易活動，明知海洛
    因是第一級毒品，竟受其在台灣之不詳年籍成年美國友人「麥可」所託，共同基
    於運輸海洛因至台灣之犯意聯絡，推由乙○○於同年八月底某日，在泰國曼谷市
    拍育飯店停車場內，向不詳姓名年籍之泰國人拿取海洛因一包（毛重約五八點五
    九公克）。乙○○於同年九月二日，在其泰國之居處，依照「麥可」之指示，將
    該包海洛因綁在腰部，起運出發至泰國機場，擬搭乘中華航空編號ＣＩ０六六班
    機出境返回台灣，將該海洛因交予在台灣等候之「麥可」本人，但在登機門前為
    泰國警方當場查獲，並查扣該包海洛因。後來經泰國檢察官以違反佛曆二五二二
    （西元一九七九）年煙毒條例第四、七、八、十五、六十六、一百零二條及刑事
    法第三十三、八十、九十一條，向該國法院提起公訴，經判處無期徒刑，因乙○
    ○認罪利於審判，減輕刑期為有期徒刑二十五年，並於執行十年五月又三日之有
    期徒刑後，於九十一年二月四日經泰國政府特赦出獄遣送回國。
二、案經內政部警政署航空警察局高雄分局報請臺灣高雄地方法院檢察署呈請臺灣高
    等法院高雄分院檢察署檢察長令轉台灣地方法院檢察署檢察官偵查起訴。
    理  由
一、訊據被告乙○○固坦承有於上述時地受朋友麥可所託，在泰國向不詳姓名之泰國
    人拿取一包物品，並將該包物品綁在腰部運送至機場被查獲之事實，惟矢口否認
    有運輸毒品之事實，辯稱：「我不知道該包物品為第一級毒品海洛因」等語。經
    查，該包物品經泰國法院刑事法庭調查結果，確為第一級毒品海洛因無誤，此有
    泰國刑事法庭判決書、高等法院判決書影本及譯文等在卷可證，故被告所運輸之
    物確為海洛因應無疑義。又被告於偵訊及本院審理時自承：「該包物品先用紙包
    著，再用塑膠紙包著，最外面以膠帶包著，都封的好好的，體積不大」等語，倘
    若被告不知該物為第一級毒品海洛因，何以不放置於行李中或以手拿取？反而綁
    在腰部企圖避人耳目以遂其犯行？顯見被告確係明知該包物品為第一級毒品海洛
    因而仍予以運送至機場，其所辯為卸責之詞，不足採信。本件事證明確，被告犯
    行堪以認定。
二、按被告犯罪後，肅清煙毒條例業已修正（更名為毒品危害防制條例），於八十七
    年五月二十日公布，故被告犯罪後法律已有變更，比較新舊法結果，以新法有利
    於被告，依刑法第二條第一項前段之規定，應適用最有利於被告之新法，即裁判
    時之毒品危害防制條例。又海洛因是毒品危害防制條例第二條第一項第一款所稱
    之第一級毒品，被告竟持之以運輸，核其所為，是犯同條例第四條第一項之運輸
    第一級毒品罪，又所謂運輸者，僅要行為人有起運之行為，其犯行即已既遂，本
    件被告雖未運抵目的地，然其已從泰國居處運至機場，其既已起運，則應論以運
    輸毒品既遂罪。被告持有第一級毒品，並進而運輸，其持有之低度行為為運輸之
    高度行為吸收，不另論罪。被告與朋友麥可就上述犯行有犯意聯絡及行為分擔，
    均為共同正犯，公訴人未認有共犯關係，容有未洽。又毒品危害防制條例運輸第
    一級毒品罪之法定刑為死刑或無期徒刑，刑責至重，然被告行為時未有任何前科
    ，素行尚稱良好，所運輸之海洛因僅毛重五八點五九公克，數量不多，且又非販
    賣行為，況尚未運至台灣，對我國未生實害，於未流入市面前即被查獲，其犯罪
    之情狀法重情輕，在客觀上足以引起一般之同情，若宣告法定最低度之刑，猶嫌
    過重，爰依刑法第五十九條之規定減輕其刑。爰審酌被告並無前科、犯罪動機尚
    屬單純、目的、手段、所生危害及犯後態度等一切情狀，量處如主文所示之刑。
    又被告同一行為經外國（泰國）確定裁判後已在該國受刑之全部執行完畢，已如
    上述，本院審酌被告於泰國執行期間，改過遷善、犯後態度良好，符合泰國之特
    赦法，而經泰國政府予以赦免，並參以被告對未來已有規劃，準備申請就讀博士
    班，此有博士班申請書一份在卷可證，足見其有悔改實據而無再執行刑罰之必要
    ，爰依刑法第九條後段之規定，免其全部刑之執行。被告運輸之毒品海洛因一包
    （毛重五八點五九公克），應依毒品危害防制條例第十八條第一項前段之規定，
    沒收銷燬之。
據上論結，應依刑事訴訟法第二百九十九條第一項前段，毒品危害防制條例第四條第
一項、第十八條第一項前段，刑法第十一條、第二條第一項前段、第二十八條、第五
十九條、第九條後段，判決如主文。
本案經檢察官趙燕利到庭執行職務。
中      華      民      國      九十一      年    十二    月     十     日
                                      臺灣屏東地方法院刑事第二庭
                                          審判長法  官  黃國永
                                                法  官  林昌義
                                                法  官  翁世容
右正本證明與原本無異。
如不服本判決應於收受本判決後送達後十日內向本院提出上訴書狀，其未敘述上訴理
由者，並得於提起上訴後十日內向本院補提理由書狀（均須按他造當事人之人數附繕
本 ）「切勿逕送上級法院」
                                          書記官   王秋淑
中      華      民      國      九十一      年      十二    月    十    日
附錄
毒品危害防制條例第四條第一項
製造、運輸、販賣第一級毒品者，處死刑或無期徒刑；處無期徒刑者，得併科新台幣
一千萬元以下罰金。
